臺灣高等法院刑事裁定
110年度抗字第364號
抗  告  人  林誼婷
（即受刑人）        



上列抗告人因聲請定其應執行刑案件，不服臺灣基隆地方法院中
華民國110年1月20日裁定（109年度聲字第1204號），提起抗告
，本院裁定如下：
    主  文
抗告駁回。                                              
    理  由
一、原裁定意旨略以：抗告人即受刑人林誼婷因毒品危害防制條
    例等案件，先後經臺灣基隆地方法院分別判處如附件一覽表
    （詳受刑人林誼婷定應執行刑案件一覽表，其中編號２至５之
    「偵查（自訴）機關年度案號」欄所載「109年度偵字第51
    號」，均補充為「108年度偵字第6288號、109年度偵字第51
    號、第219號、第1022號」）所示之刑確定，有各該案裁判
    書及臺灣高等法院被告前案紀錄表附卷可稽；其中有得易科
    罰金之罪（附表編號１）與不得易科罰金之罪（附表編號２至
    ５），茲檢察官依受刑人聲請就附表所示各罪定其應執行之
    刑。查本件受刑人所犯如附表所示各罪，均係於臺灣基隆地
    方法院109年度基簡字第371號判決確定（109年5月14日）前
    所犯；而本件最後事實審法院係受刑人所犯附表編號５所示
    之罪之案件，經臺灣基隆地方法院於109年7月2日判決，109
    年8月27日確定，是以聲請人以臺灣基隆地方法院為上開案
    件之犯罪事實最後判決法院，聲請定其應執行之刑，檢察官
    就附表各編號所處有期徒刑部分向基隆地方法院提出聲請，
    基隆地方法院審核認聲請為正當，並基於罪責相當性之要求
    ，斟酌被告所犯各罪之罪質同類、犯罪次數亦多、再犯率不
    低、犯罪時間間隔甚近、被告受矯正之反應度薄弱等因素，
    爰依上開說明，定應執行有期徒刑2年等語。
二、抗告意旨略以：裁定書內容陳述本人林誼婷犯罪次數亦多，
    再犯率不低，犯罪時間間隔甚近，被告受矯正之反應度薄弱
    等，自108年11月4日入間服刑後得知已有身孕六週至109年3
    月3日保外待產後就從未再犯案甚至吸毒等，至109年7月1日
    於基隆市長庚醫院生產時在不知情的情況下被檢驗尿液及血
    液都未有毒品反應這難道不是想改過的行為嗎？若本人沒教
    化可能為何要逾109年10月23日持法院通知文件主動報到攜
    一名女嬰入監服刑？請求給本人一次機會並體恤本人家庭環
    境因素及犯後態度等現今改過之行為給予適當裁定等云云。
三、按裁判確定前犯數罪者，併合處罰之；數罪併罰，有二裁判
    以上者，依刑法第51條之規定，定其應執行之刑；又宣告多
    數有期徒刑，於各刑中之最長期以上，各刑合併之刑期以下
    定其刑期，但不得逾30年；刑法第50條第1項本文、第53 條
    、第51條第5款分別定有明文。次按，法律上屬於自由裁量
    之事項，有其外部性界限及內部性界限，並非概無拘束。依
    據法律之具體規定，法院應在其範圍選擇為適當之裁判者，
    為外部性界限；而法院為裁判時，應考量法律之目的，及法
    律秩序之理念所在者，為內部性界限。法院為裁判時，二者
    均不得有所逾越（最高法院80年台非字第473號判例意旨參
    照）。又按數罪併罰之定應執行之刑，係出於刑罰經濟與責
    罰相當之考量，並非予以犯罪行為人或受刑人不當之利益，
    為一種特別的量刑過程，相較於刑法第57條所定科刑時應審
    酌之事項係對一般犯罪行為之裁量，定應執行刑之宣告，乃
    對犯罪行為人本身及所犯各罪之總檢視，除應考量行為人所
    犯數罪反應出之人格特性，並應權衡審酌行為人之責任與整
    體刑法目的及相關刑事政策，在量刑權之法律拘束性原則下
    ，依刑法第51條第5款之規定，採限制加重原則，以宣告各
    刑中之最長期為下限，各刑合併之刑期為上限，但最長不得
    逾30年，資為量刑自由裁量權之外部界限，並應受法秩序理
    念規範之比例原則、平等原則、責罰相當原則、重複評價禁
    止原則等自由裁量權之內部抽象價值要求界限之支配，使以
    輕重得宜，罰當其責，俾符合法律授與裁量權之目的，以區
    別數罪併罰與單純數罪之不同，兼顧刑罰衡平原則。（最高
    法院100年度台抗字第440號裁定意旨參照）。
四、經查：
　　原審以抗告人犯如附表所示之罪，先後經判處如附表所示之
    刑，均已確定在案，有各該判決書及本院被告前案紀錄表附
    卷可稽，符合數罪併罰規定，經審核認檢察官之聲請為正當
    ，就抗告人所犯如附表所示之罪，定其應執行有期徒刑2年
    ，係在附表各刑中之最長期有期徒刑1年9月以上，各刑合併
    之刑期有期徒刑6年以下。又抗告人所犯如附表編號2至5所
    示之罪，前經臺灣基隆地方法院以109年度訴字第239號判決
    定應執行有期徒刑1年10月。原審裁定抗告人應執行刑有期
    徒刑2年，亦未逾越附表編號2至5所示之罪定應執行刑後之
    刑期，加計附表編號所示1之罪之宣告刑（合計為有期徒刑2
    年）。原審之裁量，核無逾越刑法第51條第5款所定之外部
    界限，且為貫徹刑法量刑公平正義之理念，適用「限制加重
    原則」之量刑原理，對抗告人給予適度之刑罰折扣，亦未逾
    越法律之規範目的及法律秩序理念規範之比例原則、平等原
    則、責罰相當原則、重複評價禁止原則等自由裁量之內部界
    限，當屬法院於個案中職權之適法行使，揆諸前開規定及裁
    判意旨說明，並無濫用裁量權等違法或不當之處，認原審所
    定執行刑，已屬適度減輕受刑人之刑期，其所定應執行刑並
    未逾越法律所規定之範圍，亦無明顯過重而違背比例原則或
    公平正義之情形，與刑罰經濟、刑法定應執行刑之恤刑考量
    等法律規範目的均無違背，核屬原審法院定刑職權之適法行
    使，於法並無違誤。
五、綜上，原審裁定抗告人所犯如附表所示之罪，定其應執行刑
    有期徒刑2年，均未逾越法律外部性界限及內部性界限，屬
    法院裁量職權之適法行使，並無違誤或不當。抗告人猶執前
    詞，提起抗告，為無理由，應予駁回。
據上論斷，應依刑事訴訟法第412條，裁定如主文。
中　　華　　民　　國　　110 　年　　3 　　月　　24　　日
                  刑事第八庭    審判長法　官  陳世宗
                                      法　官  吳勇毅
                                      法　官  呂寧莉
以上正本證明與原本無異。
如不服本裁定，應於收受送達後五日內向本院提出再抗告狀。
                                      書記官  賴資旻
中　　華　　民　　國　　110 　年　　3 　　月　　25　　日